臺灣臺中地方法院刑事判決　　　　　　　96年度易字第2328號
公　訴　人　臺灣臺中地方法院檢察署檢察官
被　　　告　丙○○
上列被告因竊盜案件，經檢察官提起公訴（九十六年度偵字第五
三九三號），本院判決如下：
    主    文
丙○○竊盜，處有期徒刑月，如易科罰金，以新台幣壹仟元折
算壹日，減為有期徒刑壹月又拾伍日，如易科罰金，以新台幣壹
仟元折算壹日。
    事    實
一、丙○○意圖為自己不法之所有，以其妻甲○○尚有物品未取
    回為由，於民國九十五年十二月十四日下午六時四十分許，
    至乙○○經營位於臺中市○區○○路三段一九二號之「ＥＮ
    ＪＯＹ影城」，利用店員戊○○忙於招呼客人之際，徒手竊
    取乙○○所有置於店內二樓之電腦主機二台（含燒錄機二台
    ）、列表機一台、ＤＶＤ影音光碟片（下稱ＤＶＤ光碟片）
    四十餘片及信封等文具用品等物，適店內熟客己○○見狀前
    往勸阻不聽，猶逕自將上揭物品搬離該店。嗣經戊○○通知
    乙○○到場清點財物並報警處理後，始查悉上情。
二、案經乙○○訴由臺中市警察局第二分局報告臺灣臺中地方法
    院檢察署檢察官偵查起訴。
    理    由
一、證據能力部分：
    按被告以外之人（包括證人、鑑定人、告訴人、被害人及共
    同被告等）於審判外之陳述雖不符刑事訴訟法第一百五十九
    條之一至之四等四條之規定，而經當事人於審判程序同意作
    為證據，法院審酌該言詞陳述或書面陳述作成時之情況，認
    為適當者，亦得為證據；當事人、代理人或辯護人於法院調
    查證據時，知有刑事訴訟法第一百五十九條第一項不得為證
    據之情形，而未於言詞辯論終結前聲明異議者，視為有前項
    之同意，同法第一百五十九條之五定有明文。立法意旨在於
    傳聞證據未經當事人之反對詰問予以核實，原則上先予排除
    。惟若當事人已放棄反對詰問權，於審判程序中表明同意該
    等傳聞證據可作為證據；或於言詞辯論終結前未聲明異議，
    基於尊重當事人對傳聞證據之處分權，及證據資料愈豐富，
    愈有助於真實發見之理念，且強化言詞辯論主義，使訴訟程
    序得以順暢進行，上開傳聞證據亦均具有證據能力。本案被
    告於本院準備程序及審理程序時就公訴人所提之證據，均未
    加爭執，且本院審酌文書作成之形式或證人之供述，均無瑕
    疵，且與待證事實具有關聯性等情況，認為適當，應得為證
    據，揆諸前開說明，就本案所引用之供述、書面證據均具有
    證據能力，合先敘明。
二、訊據被告丙○○固坦承有於前開時、地至證人即告訴人乙○○（下稱證人乙○○）經營之「ＥＮＪＯＹ享受影城」取走
    信封之事實，惟矢口否認有何竊盜犯行，辯稱：伊太太甲○○以前是該店之股東，當日至證人乙○○之店內，是為了要
    取回甲○○之放前置於該店內之信封，並未取走ＤＶＤ光碟
    片、電腦主機及印表機，亦經證人戊○○確認過方取回該信
    封，並無竊盜之行為云云。經查：
（一）被告確有於上開時、地至證人乙○○所經營之店內竊盜上
      揭財物之事實，業據證人乙○○迭於警詢、偵查中指訴綦
      詳，證人乙○○並於本院審理時具結證稱：「當日我的店
      員戊○○打電話給我，當時我人在漢口路租屋處，告知我
      一位自稱丙○○的要來拿東西，沒說要拿什麼，我請戊○○告知他，等我十五分鐘，我馬上到。不到幾分鐘，戊○○打電話給我，我請戊○○上去阻止他，戊○○說現場很
      多客人，無法上樓，我告訴她有無熟客，請一位熟客上去
      勸阻丙○○。我請戊○○將電話轉交給該位熟客，就是證
      人己○○，我在電話中告訴己○○，請他上去二樓勸阻要
      搬東西的這個人。己○○答應我說好，電話就掛斷。再過
      十分鐘我在路上，戊○○又打電話給我，說己○○要跟我
      講電話，己○○說無法勸阻他，也有告訴他老闆娘說要等
      十五分鐘，等老闆娘人到了，跟老闆娘確認後再說。但是
      己○○跟我說，那個人說『我才不理你老闆娘乙○○』，
      己○○說阻止他不要搬。己○○跟我說那個人搬了電腦主
      機兩台、其中一台有拷貝機、一台列表機、還有一大袋東
      西，己○○說裡面有光碟片，但確實有什麼東西他不知道
      。」等語明確，經核與證人戊○○、己○○於本院審理時
      證述之情節大致相符（詳下述）。另自九十五年十月二十
      四日起，該「ＥＮＪＯＹ享受影城」店內所有之物之所有
      權已均屬證人乙○○所有之情，亦據證人丁○○於本院審
      理時具結證稱：「（問：享受影城原來是否你的？）是，
      九十五年十月底頂讓給乙○○，本來是與甲○○合夥經營
      ，我們兩個都會到店裡。店裡有營運上困難，我與甲○○
      向乙○○借款五十萬，因為還不出錢，講好要將整個店頂
      讓給他，以四十萬頂讓。」、「（問：頂讓時有無約定店
      內財產如何處理？）店內所有東西、營收歸她所有。」、
      「也就是從九十五年十月二十四日起該店所有財物都歸乙○○所有。」、「（問：頂讓這件事甲○○是否知道？）
      之前知道要頂讓給乙○○，連財物都歸乙○○他都知道，
      但簽約時她不在場。」、「（問：店內有無電腦？屬於何
      人財物？）有。屬於店的財物，包括週邊設備如印表機、
      ＤＶＤ、文具、電視、片架。當初頂讓有造冊，如頂讓時
      財產清冊。」、「（問：九十五年十二月十四日放在店內
      的信封袋是屬於誰的？）頂讓之後算是乙○○的。」、「
      （問：之後甲○○有無告訴你店內有屬於她的東西？）沒
      有。」等語，參以被告亦自承與證人丁○○已認識多年且
      素無怨隙等情，衡情，證人丁○○當無刻意為不利於被告
      證言之必要，顯見證人乙○○於陳稱其於頂下該店後，該
      店內之所有財物均屬其所有之情，應非無據。而依證人丁○○上揭所述，該「ＥＮＪＯＹ享受影城」店內自九十五
      年十月二十四日頂讓予證人乙○○後，該店內之所有物品
      既均屬證人乙○○所有，則被告於九十五年十二月十四日
      下午六時四十分許，未經得證人乙○○同意，即擅自入內
      且利用店員戊○○忙碌無暇看顧之際，將店內之物取走之
      行為，經核與竊盜之犯罪構成要件相符，是被告辯稱並無
      竊盜之犯行云云，已不足採信。
（二）另證人即「ＥＮＪＯＹ享受影城」之店員戊○○於本院審
      理時已具結證稱：「當時我在上班，我在忙，有很多客人
      ，被告就進來跟我說他要拿東西，我說要拿什麼東西，他
      說要拿他老婆的東西，我先忙客人，他自己往二樓走，我
      就打電話給乙○○，說被告來店裡拿他老婆的東西，乙○○說不准，要拿等她到店裡再說，我就請店內熟客己○○
      到二樓跟被告說，請老闆娘來的時候再拿，不准拿東西。
      」、「我看到被告拿一袋東西，沒看見他走了幾趟。」、
      「（問：被告有無拿東西離開？）有，拿一袋東西往大門
      走去。」、「當時店裡在忙，我無法制止。」、「當時我
      在忙，所以請己○○上去。」等語。而證人己○○則於本
      院審理時亦具結證稱：「當時客人很多，店內有店員戊○○、一些客人，租片過程中，戊○○跟我說她正在忙，因
      為我與戊○○很熟，叫我去二樓一個男生上去，叫我跟那
      個男生說等老闆娘乙○○來，再跟她談拿什麼東西。」、
      「（問：上二樓有無看到那個男生？如何跟他說？）有，
      是在庭被告。我跟他說，戊○○叫我跟你說，等老闆娘來
      你再搬東西走，他就很不屑的用台語跟我說：『我才不理
      你』，當時樓上只有被告，他在翻東西。我就趕快下樓跟
      戊○○說，他不理我，而且兇我，我就繼續租片。」、「
      我在一樓看到被告搬電腦主機、還有一個黑色手提袋，往
      門口走，當時客人很多。」、「沒有，當天只是要去租片
      。事後乙○○報案，警察也來，清點過後，才知道搬走兩
      台主機，還有一個黑色袋子裡面裝什麼不清楚。」等語。
      復參以被告亦自承與證人戊○○、己○○並無過節，且證
      人己○○亦僅係該店之客人等情，衡情，證人戊○○、己○○應均無設詞誣陷被告之理，足認證人戊○○、己○○
      上揭證言應屬可採，顯見被告當日確有至該店二樓取走證
      人乙○○置於店內之電腦主機二台（含燒錄機二台）、列
      表機一台、ＤＶＤ光碟片四十餘片及信封等文具用品等物
      無誤。又被告若無竊盜之主觀犯意，則其於當日進入該店
      後，何以在經證人戊○○、己○○告知須等證人乙○○到
      場後方得取走店內財物之後，猶不聽勸阻，且執意在證人
      乙○○到場前並利用證人戊○○忙碌無暇看顧之際取走店
      內之財物？顯見被告確有為自己不法所有之意圖甚明，況
      該店早已於九十五年十月二十三日早已頂讓於證人乙○○
      ，且為被告與被告之妻即證人甲○○所知悉之情，亦據被
      告與證人甲○○於本院審理時陳稱屬實，則若該店內尚有
      證人甲○○於頂讓前所置放之物，衡情，證人甲○○或被
      告當於該店頂讓後幾日內即須與證人乙○○確認所有權歸
      屬，豈有遲於九十五年十二月十四日方前往該店取回自稱
      其所有之物？此顯與常理不符。又該店於頂讓後，確已將
      該店內財物之所有權歸屬清點完畢之情，此據證人丁○○
      證稱屬實，已如前述，則被告辯稱當日係前往該店取回其
      妻即證人甲○○之前置放於該店之物云云，即屬無稽，益
      徵被告確有證人乙○○上揭所指稱之竊盜犯行無誤。再參
      以被告所辯稱當日上樓拿取店內之信封袋係經由證人戊○○、己○○之同意，且所取走之信封袋係證人甲○○所遺
      留在該店之物云云，亦均為證人戊○○、己○○於本院審
      理時所否認等情，益徵被告辯稱當日僅在店內取走屬於證
      人甲○○之信封袋，並未取走店內之電腦、燒錄機、印表
      機及ＤＶＤ光碟片云云，應係卸責之詞，即不足採信。
（三）雖證人甲○○於本院審理時到庭證稱：其固知悉證人丁○○將該店頂讓予證人乙○○，然頂讓時並未約定財產歸屬
      ，亦參與頂讓簽約及點交，頂讓應由其與證人丁○○共同
      決定云云，然證人甲○○在該店頂讓前，確已經由證人丁○○告知且同意頂讓事宜之情，業據證人丁○○於本院審
      理時證稱：「（問：為何合約書沒有甲○○的名字？）簽
      合約那天只有我在店內，頂讓之前甲○○就知道。」、「
      她沒有說可以簽，但她同意以四十萬將店全部頂給乙○○
      。」、「（問：甲○○有無向你反應？）我們事後都沒有
      聯絡。」、「（提示借款字據，何時寫的？）借錢時就寫
      了，約九十五年五月初時，當時吳欣怡也在場，吳欣怡就
      是甲○○。」等語明確，證人甲○○既已知悉該店以新台
      幣（下同）四十萬元頂讓予證人乙○○，其對於事後證人
      丁○○出面與證人乙○○簽約頂讓該店之事，即難諉為不
      知。再參以被告供稱：證人甲○○之前都在該店上班，惟
      於九十五年十一、十二月間即未繼續至該店上班等語，則
      若證人甲○○真不知該店於九十五年十月二十三日，已由
      證人丁○○代表出面簽約將該店頂讓予證人乙○○經營，
      何以未於該店頂讓之後繼續至該店上班？益徵被告及證人
      甲○○應知悉該店早已於九十五年十月二十三日頂讓予證
      人乙○○，是證人甲○○上揭所述，應屬不實。況依證人
      丁○○與證人乙○○所簽立之頂讓合約書第一條第三項已
      明定：「店內營業設備暨生財器具如附表財產清冊表，全
      數讓渡予乙方（指證人乙○○）。」等語，再參以證人乙○○係以四十萬元概括承受該店及店內所有財物之情，另
      證人丁○○復到庭證稱：「（問：之後甲○○有無告訴你
      店內有屬於她的東西？）沒有。」等語，益徵證人丁○○
      、乙○○二人上揭所稱該店於頂讓後，店內一切財物均歸
      證人乙○○所有之情，應屬可採，換言之，自該店頂讓予
      證人乙○○之日起，店內應已無證人甲○○所有之物甚明
      ，是被告辯稱當日係至該店內取回證人甲○○所有之物，
      並無竊盜之犯行云云，顯不足採，況因證人甲○○係被告
      之妻，則其證言有所迴護被告，亦與常情無違，是尚難僅
      以證人甲○○上揭偏頗之證言，而為被告有利之認定。
（四）此外，復有頂讓合約書、財產清冊、借款字據在卷可稽，
      足認證人乙○○、丁○○、戊○○上揭所述，應非無據。
      綜上所述，被告基於竊盜犯意，至上揭證人乙○○經營之
      「ＥＮＪＯＹ享受影城」竊取店內之電腦主機二台（含燒
      錄機二台）、列表機一台、ＤＶＤ光碟片四十餘片及信封
      等文具用品等物，應足認定，其上揭所辯，應屬事後卸責
      之詞，不足採信，本件事證明確，被告之犯行堪以認定。
三、核被告丙○○所為，係犯刑法第三百二十條第一項之竊盜罪
    。爰審酌被告前已有賭博之犯罪前案紀錄，有臺灣高等法院
    被告前案紀錄表可稽，素行不佳，不思悔改，且不聽店員勸
    阻，自行竊取他人財物，惡性非輕，並考其犯罪之動機、目
    的、手段、尚未與被害人達成和解及犯後飾詞狡卸，態度不
    佳等一切情狀，量處如主文所示之刑，並諭知易科罰金之折
    算標準，以資儆懲。又本件被告犯罪之時間，係在九十六年
    四月二十四日以前，所犯符合中華民國九十六年罪犯減刑條
    例所定之減刑條件，應依該減刑條例第二條第一項第三款之
    規定，減其宣告刑二分之一，故減為有期徒刑一月又十五日
    ，並依該條例第九條之規定，諭知易科罰金之折算標準。
據上論斷，應依刑事訴訟法第二百九十九條第一項前段，刑法第
三百二十條第一項，第四十一條第一項前段，刑法施行法第一條
之一，中華民國九十六年罪犯減刑條例第二條第一項第三款、第
七條、第九條，判決如主文。
中　　華　　民　　國　　96　　年　　7 　　月　　24　　日
   　　　　　　　　　　臺灣臺中地方法院刑事第十一庭
                               法　官   王世華
如不服本判決，應於判決送達後十日內向本院提出上訴狀，上訴
於臺灣高等法院臺中分院（須附繕本）。
                                書記官  劉易柔
中　　華　　民　　國　　96　　年　　7 　　月　　24　　日
附錄本案論罪科刑法條：
中華民國刑法第320條
（普通竊盜罪、竊佔罪）
意圖為自己或第三人不法之所有，而竊取他人之動產者，為竊盜
罪，處 5 年以下有期徒刑、拘役或 5 百元以下罰金。
意圖為自己或第三人不法之利益，而竊佔他人之不動產者，依前
項之規定處斷。
前二項之未遂犯罰之。
